Inventaris van het archief van het Hoofdkwartier Veldleger: Commandant: Geheim archief: Agenda''s, (1892) 1907-1940
Nationaal Archief, Den Haag
Hoofdkwartier Veldleger: Toegangen
Hoofdkwartier Veldleger / Geheim Archief
1892-1940
merendeel 1907-1940
D20003
10.70 meter; 309 inventarisnummers.
Normale geschreven, getypte en gedrukte documenten, geen bijzondere handschriften.
Nationaal Archief, Den Haag
Koninklijke Landmacht / Hoofdkwartier Veldleger / Commandant
Het archief bevat de chronologische agenda's van ingekomen en uitgaande stukken uit het Geheim Archief over de periode 1907-1940.
Archiefvorming
Geschiedenis van de archiefvormer
Tijdens de uitvoering van de taak van het Hoofdkwartier Veldleger ontving de Commandant opdrachten van de Generale Staf, stelde in overleg met zijn naaste medewerkers instructies en aanwijzingen op, organiseerde en reorganiseerde en werden vele andere belangrijke zaken voorbereid welke voor "minderen in rang" pas later voor de uitvoering bekend konden worden gemaakt.
Geschiedenis van het archiefbeheer
Van 1907 t/m 1929 werden archiefstukken welke betrekking hadden op voornoemde zaken ter onderscheiding gemerkt met G (geheim) of met ZG (zeer geheim), waarna ze na afdoening werden opgeborgen tussen de archiefstukken welke niet geheim waren, dus tussen de archiefverzameling van het Hoofdkwartier Veldleger.
Daarin werd verandering aangebracht door van alle gemerkte G en ZG archiefstukken een aparte archiefverzameling met een eigen registratie aan te houden. Zowel de archiefstukken gemerkt met G en ZG van 1907-1929 als vanaf 1930 t/m 1942 worden in deze inventaris bijelkaar gevonden.
Daarbij moet worden opgemerkt dat G en ZG gemerkte archiefstukken welke als retro-acta werden gebruikt bij "niet" gemerkte bij de betreffende zaken werden gehouden.
Voorts werd gevonden een kleine archiefverzameling gemerkt met PP (persoonlijk personeel) waarvan de archiefstukken betrekking hebben op de oorlogsdagen van 10-15 mei 1940 welke door de Commandant van het Hoofdkwartier Veldleger persoonlijk zijn bewaard en beheerd.
De archiefordening vermeld in de "Onderwerpenlijst Hoofdkwartier Veldleger A" werd voorzover de gevonden onderwerpen zulks toelieten eveneens toegepast voor de verzameling "Geheim Archief van de Commandant van het Hoofdkwartier Veldleger C". Het voornoemde heeft ook betrekking op de gevonden "Geheim Archief Personeelsaangelegenheden van de Commandant van het Hoofdkwartier Veldleger C" waarvoor men ter aanvulling "Personeelsaangelegenheden van het Hoofdkwartier Veldleger B" kan raadplegen.
De verwerving van het archief
De rechtstitel is (nog) onbekend
Inhoud en structuur van het archief
2.13
Aanwijzingen voor de gebruiker
Openbaarheidsbeperkingen
Volledig openbaar.
Materiële beperkingen
Aanvraaginstructie
Openbare archiefstukken kunnen online worden aangevraagd en gereserveerd. U kunt dit ook via de terminals in de studiezaal van het Nationaal Archief doen. Om te kunnen reserveren dient u de volgende stappen te volgen:
U maakt een profiel aan op www.gahetna.nl, en logt vervolgens in
Via de archiefinventaris (alleen de beschrijvingen met rode nummers) selecteert u het gewenste archiefstuk door op de knop 'Reserveren' te klikken
In het volgende scherm geeft u aan op welke dag u het archiefstuk wilt inzien
Indien u zich bevindt in de studiezaal en een tafelnummer heeft ontvangen kunt u dit nummer vermelden. Als u geen tafelnummer heeft kunt u tafelnummer 777 laten staan
Vervolgens bevestigt u uw reservering door deze te versturen.
Verwant materiaal
Beschikbaarheid van kopieën
Verwante archieven
2.13.18.01 - Hoofdkwartier Veldleger: Commandant: Geheim Archief, (1900) 1907-1940 (1947)
2.13.16 - Hoofdkwartier Veldleger: Commandant, (1891) 1907-1942
2.13.17 - Hoofdkwartier Veldleger: Personeelsaangelegenheden, (1891) 1907-1940
Beschrijving van de series en archiefbestanddelen
- Agenda's welke betrekking hebben op het gehele archief van het Hoofdkwartier Veldleger.
  - Agenda's van het Hoofdkwartier Veldleger., 1907 - 1908; 1; 1 boek
    Oud AA 1
  - Agenda's van het Hoofdkwartier Veldleger., 1909; 2-3; 2 boeken
    Oud AA2-3
    - Eerste boek, 2
    - Tweede boek, 3
  - Agenda's van het Hoofdkwartier Veldleger., 1910; 4; 1 boek
    Oud AA 4
  - Agenda's van het Hoofdkwartier Veldleger., 1911; 5; 1 boek
    Oud AA 5
  - Agenda's van het Hoofdkwartier Veldleger., 1912; 6; 1 boek
    Oud AA 6
  - Agenda's van het Hoofdkwartier Veldleger., 1913; 7; 1 boek
    Oud AA 7
  - Agenda's van het Hoofdkwartier Veldleger., 1914; 8-9; 2 boeken
    Oud AA8-9
    - Eerste boek, 8
    - Tweede boek, 9
  - Agenda's van het Hoofdkwartier Veldleger., 1914 - 1915; 10; 1 boek
    Oud AA 10
  - Agenda's van het Hoofdkwartier Veldleger., 1915; 11-15; 5 boeken
    Oud AA11-15
    - Eerste boek, 11
    - Tweede boek, 12
    - Derde boek, 13
    - Vierde boek, 14
    - Vijfde boek, 15
  - Agenda's van het Hoofdkwartier Veldleger., 1915 - 1916; 16; 1 boek
    Oud AA 16
  - Agenda's van het Hoofdkwartier Veldleger., 1916; 17-20; 4 boeken
    Oud AA17-20
    - Eerste boek, 17
    - Tweede boek, 18
    - Derde boek, 19
    - Vierde boek, 20
  - Agenda's van het Hoofdkwartier Veldleger., 1916 - 1917; 21; 1 boek
    Oud AA 21
  - Agenda's van het Hoofdkwartier Veldleger., 1917; 22-27; 6 boeken
    Oud AA22-27
    - Eerste boek, 22
    - Tweede boek, 23
    - Derde boek, 24
    - Vierde boek, 25
    - Vijfde boek, 26
    - Zesde boek, 27
  - Agenda's van het Hoofdkwartier Veldleger., 1917 - 1918; 28; 1 boek
    Oud AA 28
  - Agenda's van het Hoofdkwartier Veldleger., 1918; 29-34; 6 boeken
    Oud AA29-34
    - Eerste boek, 29
    - Tweede boek, 30
    - Derde boek, 31
    - Vierde boek, 32
    - Vijfde boek, 33
    - Zesde boek, 34
  - Agenda's van het Hoofdkwartier Veldleger., 1918 - 1919; 35; 1 boek
    Oud AA 35
  - Agenda's van het Hoofdkwartier Veldleger., 1919; 36-40; 5 boeken
    Oud AA36-40
    - Eerste boek, 36
    - Tweede boek, 37
    - Derde boek, 38
    - Vierde boek, 39
    - Vijfde boek, 40
  - Agenda's van het Hoofdkwartier Veldleger., 1920; 41-44; 4 boeken
    Oud AA41-44
    - Eerste boek, 41
    - Tweede boek, 42
    - Derde boek, 43
    - Vierde boek, 44
  - Agenda's van het Hoofdkwartier Veldleger., 1921; 45-48; 4 boeken
    Oud AA 45-48
    - Eerste boek, 45
    - Tweede boek, 46
    - Derde boek, 47
    - Vierde boek, 48
  - Agenda's van het Hoofdkwartier Veldleger., 1922; 49-52; 4 boeken
    Oud AA49-52
    - Eerste boek, 49
    - Tweede boek, 50
    - Derde boek, 51
    - Vierde boek, 52
  - Agenda's van het Hoofdkwartier Veldleger., 1923; 53-56; 4 boeken
    Oud AA 53-56
    - Eerste boek, 53
    - Tweede boek, 54
    - Derde boek, 55
    - Vierde boek, 56
  - Agenda's van het Hoofdkwartier Veldleger., 1924; 57-60; 4 boeken
    Oud AA57-60
    - Eerste boek, 57
    - Tweede boek, 58
    - Derde boek, 59
    - Vierde boek, 60
  - Agenda's van het Hoofdkwartier Veldleger., 1925; 61-64; 4 boeken
    Oud A61-64
    - Eerste boek, 61
    - Tweede boek, 62
    - Derde boek, 63
    - Vierde boek, 64
  - Agenda's van het Hoofdkwartier Veldleger., 1926; 65-68; 4 boeken
    Oud A65-68
    - Eerste boek, 65
    - Tweede boek, 66
    - Derde boek, 67
    - Vierde boek, 68
  - Agenda's van het Hoofdkwartier Veldleger., 1927; 69-73; 5 boeken
    Oud A69-83
    - Eerste boek, 69
    - Tweede boek, 70
    - Derde boek, 71
    - Vierde boek, 72
    - Vijfde boek, 73
  - Agenda's van het Hoofdkwartier Veldleger., 1928; 74-78; 5 boeken
    Oud A74-78
    - Eerste boek, 74
    - Tweede boek, 75
    - Derde boek, 76
    - Vierde boek, 77
    - Vijfde boek, 78
  - Agenda's van het Hoofdkwartier Veldleger., 1929; 79-83; 5 boeken
    Oud A79-83
    - Eerste boek, 79
    - Tweede boek, 80
    - Derde boek, 81
    - Vierde boek, 82
    - Vijfde boek, 83
  - Agenda's van het Hoofdkwartier Veldleger., 1930; 84-88; 5 boeken
    Oud A84-88
    - Eerste boek, 84
    - Tweede boek, 85
    - Derde boek, 86
    - Vierde boek, 87
    - Vijfde boek, 88
  - Agenda's van het Hoofdkwartier Veldleger., 1931; 89-92; 4 boeken
    Oud A89-92
    - Eerste boek, 89
    - Tweede boek, 90
    - Derde boek, 91
    - Vierde boek, 92
  - Agenda's van het Hoofdkwartier Veldleger., 1932; 93-95; 3 boeken
    Oud A93-95
    - Eerste boek, 93
    - Tweede boek, 94
    - Derde boek, 95
  - Agenda's van het Hoofdkwartier Veldleger., 1933; 96-98; 3 boeken
    Oud A96-98
    - Eerste boek, 96
    - Tweede boek, 97
    - Derde boek, 98
  - Agenda's van het Hoofdkwartier Veldleger., 1934; 99-101; 3 boeken
    Oud A99-101
    - Eerste boek, 99
    - Tweede boek, 100
    - Derde boek, 101
  - Agenda's van het Hoofdkwartier Veldleger., 1935; 102-105; 4 boeken
    Oud A102-105
    - Eerste boek, 102
    - Tweede boek, 103
    - Derde boek, 104
    - Vierde boek, 105
  - Agenda's van het Hoofdkwartier Veldleger., 1936; 106-108; 3 boeken
    Oud A106-108
    - Eerste boek, 106
    - Tweede boek, 107
    - Derde boek, 108
  - Agenda's van het Hoofdkwartier Veldleger., 1937; 109-112; 4 boeken
    Oud A109-122
    - Eerste boek, 109
    - Tweede boek, 110
    - Derde boek, 111
    - Vierde boek, 112
  - Agenda's van het Hoofdkwartier Veldleger., 1938; 113-118; 6 boeken
    Oud A113-118
    - Eerste boek, 113
    - Tweede boek, 114
    - Derde boek, 115
    - Vierde boek, 116
    - Vijfde boek, 117
    - Zesde boek, 118
  - Agenda's van het Hoofdkwartier Veldleger., 1939; 119-127; 9 boeken
    Oud A119-127
    - Eerste boek, 119
    - Tweede boek, 120
    - Derde boek, 121
    - Vierde boek, 122
    - Vijfde boek, 123
    - Zesde boek, 124
    - Zevende boek, 125
    - Achtste boek, 126
    - Negende boek, 127
  - Agenda's van het Hoofdkwartier Veldleger., 1940; 128-137; 10 boeken
    Oud A128-137
    - Eerste boek, 128
    - Tweede boek, 129
    - Derde boek, 130
    - Vierde boek, 131
    - Vijfde boek, 132
    - Zesde boek, 133
    - Bestanddeel 7, 134
    - Bestanddeel 8, 135
    - Bestanddeel 9, 136
    - Eerste boek0, 137
  - Agenda's van het Hoofdkwartier Veldleger., 1914; 138; 1 boek
    Oud A 138
  - Agenda's van het Hoofdkwartier Veldleger., 1915 - 1916; 139; 1 boek
    Oud A 139
  - Agenda's van het Hoofdkwartier Veldleger., 1917; 140-141; 2 boeken
    Oud A140-141
    - Eerste boek, 140
    - Tweede boek, 141
  - Agenda's van het Hoofdkwartier Veldleger., 1917 - 1916; 142; 1 boek
    Oud A 142
  - Agenda's van het Hoofdkwartier Veldleger., 1918; 143; 1 boek
    Oud A 143
  - Agenda's van het Hoofdkwartier Veldleger., 1918 - 1919; 144; 1 boek
    Oud A 144
  - Agenda's van het Hoofdkwartier Veldleger., 1918 - 1919; 145; 1 boek
    Oud A 145
  - Agenda's van het Hoofdkwartier Veldleger., 1915; 146-149; 4 boeken
    Oud A146-149
    - Eerste boek, 146
    - Tweede boek, 147
    - Derde boek, 148
    - Vierde boek, 149
  - Agenda's van het Hoofdkwartier Veldleger., 1916; 150-153; 4 boeken
    Oud A150-153
    - Eerste boek, 150
    - Tweede boek, 151
    - Derde boek, 152
    - Vierde boek, 153
  - Agenda's van het Hoofdkwartier Veldleger., 1916 - 1917; 154; 1 boek
    Oud A 154
  - Agenda's van het Hoofdkwartier Veldleger., 1916; 155-156; 2 boeken
    Oud A155-156
    - Eerste boek, 155
    - Tweede boek, 156
  - Agenda's van het Hoofdkwartier Veldleger., 1917; 157-161; 5 boeken
    Oud A157-161
    - Eerste boek, 157
    - Tweede boek, 158
    - Derde boek, 159
    - Vierde boek, 160
    - Vijfde boek, 161
  - Agenda's van het Hoofdkwartier Veldleger., 1917 - 1918; 162; 1 boek
    Oud A 162
  - Agenda's van het Hoofdkwartier Veldleger., 1918; 163-167; 5 boeken
    Oud A 163-167
    - Eerste boek, 163
    - Tweede boek, 164
    - Derde boek, 165
    - Vierde boek, 166
    - Vijfde boek, 167
  - Agenda's van het Hoofdkwartier Veldleger., 1918 - 1919; 168; 1 boek
    Oud A 168
  - Agenda's van het Hoofdkwartier Veldleger., 1914 - 1915; 169; 1 boek
    Oud A 169
  - Agenda's van het Hoofdkwartier Veldleger., 1915; 170-173; 4 boeken
    Oud A170-173
    - Eerste boek, 170
    - Tweede boek, 171
    - Derde boek, 172
    - Vierde boek, 173
  - Agenda's van het Hoofdkwartier Veldleger., 1915 - 1916; 174; 1 boek
    Oud A 174
  - Agenda's van het Hoofdkwartier Veldleger., 1916; 175-177; 3 boeken
    Oud A175-177
    - Eerste boek, 175
    - Tweede boek, 176
    - Derde boek, 177
  - Agenda's van het Hoofdkwartier Veldleger., 1916 - 1917; 178; 1 boek
    Oud A 178
  - Agenda's van het Hoofdkwartier Veldleger., 1917; 179-182; 4 boeken
    Oud A179-182
    - Eerste boek, 179
    - Tweede boek, 180
    - Derde boek, 181
    - Vierde boek, 182
  - Agenda's van het Hoofdkwartier Veldleger., 1917 - 1918; 183; 1 boek
    Oud A 183
  - Agenda's van het Hoofdkwartier Veldleger., 1915; 184; 1 boek
    Oud A 184
  - Agenda's van het Hoofdkwartier Veldleger., 1918; 185-189; 5 boeken
    Oud A185-189
    - Eerste boek, 185
    - Tweede boek, 186
    - Derde boek, 187
    - Vierde boek, 188
    - Vijfde boek, 189
  - Agenda's van het Hoofdkwartier Veldleger., 1918 - 1919; 190; 1 boek
    Oud A 190
  - Agenda's van het Hoofdkwartier Veldleger., 1919; 191; 1 boek
    Oud A 191
  - Agenda's van het Hoofdkwartier Veldleger., 1914 - 1915; 192; 1 boek
    Oud A 192
  - Agenda's van het Hoofdkwartier Veldleger., 1915 - 1916; 193; 1 boek
    Oud A 193
  - Agenda's van het Hoofdkwartier Veldleger., 1916 - 1917; 194; 1 boek
    Oud A 194
  - Agenda's van het Hoofdkwartier Veldleger., 1917 - 1918; 195; 1 boek
    Oud A 195
  - Agenda's van het Hoofdkwartier Veldleger., 1915 - 1917; 196; 1 boek
    Oud A 196
  - Agenda's van het Hoofdkwartier Veldleger., 1915 - 1918; 197; 1 boek
    Oud A 197
  - Agenda's van het Hoofdkwartier Veldleger., 1914; 198; 1 boek
    Oud A 198
  - Agenda's van het Hoofdkwartier Veldleger., 1914 - 1916; 199; 1 boek
    Oud A 199
  - Agenda's van het Hoofdkwartier Veldleger., 1916 - 1917; 200; 1 boek
    Oud A 200
  - Agenda's van het Hoofdkwartier Veldleger., 1917 - 1920; 201; 1 boek
    Oud A 201
  - Agenda's van het Hoofdkwartier Veldleger., 1914 - 1918; 202; 1 boek
    Oud A 202
  - Agenda's van het Hoofdkwartier Veldleger., 1918 - 1921; 203; 1 boek
    Oud A 203
  - Agenda's van het Hoofdkwartier Veldleger., 1914 - 1915; 204; 1 boek
    Oud A 204
  - Agenda's van het Hoofdkwartier Veldleger., 1915 - 1916; 205; 1 boek
    Oud A 205
  - Agenda's van het Hoofdkwartier Veldleger., 1916 - 1918; 206; 1 boek
    Oud A 206
  - Agenda's van het Hoofdkwartier Veldleger., 1914 - 1915; 207; 1 boek
    Oud A 207
  - Agenda's van het Hoofdkwartier Veldleger., 1915; 208; 1 boek
    Oud A 208
  - Agenda's van het Hoofdkwartier Veldleger., 1915 - 1916; 209; 1 boek
    Oud A 209
  - Agenda's van het Hoofdkwartier Veldleger., 1916 - 1917; 210; 1 boek
    Oud A 210
  - Agenda's van het Hoofdkwartier Veldleger., 1917; 211; 1 boek
    Oud A 211
  - Agenda's van het Hoofdkwartier Veldleger., 1916 - 1918; 212; 1 boek
    Oud A 212
  - Agenda's van het Hoofdkwartier Veldleger., 1918; 213-214; 2 boeken
    Oud A213-214
    - Eerste boek, 213
    - Tweede boek, 214
  - Agenda's van het Hoofdkwartier Veldleger., 1916 - 1918; 215; 1 boek
    Oud A 215
  - Agenda's van het Hoofdkwartier Veldleger., 1917 - 1918; 216; 1 boek
    Oud A 216
  - Agenda's van het Hoofdkwartier Veldleger., 1919; 217; 1 boek
    Oud A 217
  - Agenda's van het Hoofdkwartier Veldleger., 1917; 218; 1 boek
    Oud A 218
  - Agenda's van het Hoofdkwartier Veldleger., 1917 - 1918; 219; 1 boek
    Oud A 219
  - Agenda's van het Hoofdkwartier Veldleger., 1914 - 1916; 220; 1 boek
    Oud A 220
  - Agenda's van het Hoofdkwartier Veldleger., 1916 - 1917; 221; 1 boek
    Oud A 221
  - Agenda's van het Hoofdkwartier Veldleger., 1917 - 1918; 222; 1 boek
    Oud A 222
  - Agenda's van het Hoofdkwartier Veldleger., 1918; 223; 1 boek
    Oud A 223
  - Agenda's van het Hoofdkwartier Veldleger., 1918 - 1919; 224; 1 boek
    Oud A 224
  - Agenda's van het Hoofdkwartier Veldleger., 1914; 225; 1 boek
    Oud A 225
  - Agenda's van het Hoofdkwartier Veldleger., 1914 - 1915; 226; 1 boek
    Oud A 226
  - Agenda's van het Hoofdkwartier Veldleger., 1915; 227; 1 boek
    Oud A 227
  - Agenda's van het Hoofdkwartier Veldleger., 1915 - 1916; 228; 1 boek
    Oud A 228
  - Agenda's van het Hoofdkwartier Veldleger., 1917; 229-230; 2 boeken
    Oud A229-230
    - Eerste boek, 229
    - Tweede boek, 230
  - Agenda's van het Hoofdkwartier Veldleger., 1917 - 1918; 231; 1 boek
    Oud A 231
  - Agenda's van het Hoofdkwartier Veldleger., 1918; 232; 1 boek
    Oud A 232
  - Agenda's van het Hoofdkwartier Veldleger., 1918 - 1919; 233; 1 boek
    Oud A 233
  - Agenda's van het Hoofdkwartier Veldleger., 1914 - 1915; 234; 1 boek
    Oud A 234
  - Agenda's van het Hoofdkwartier Veldleger., 1915 - 1916, 1914 - 1917; 235; 1 boek
    Oud A 235
  - Agenda's van het Hoofdkwartier Veldleger., 1916 - 1917; 236; 1 boek
    Oud A 236
  - Agenda's van het Hoofdkwartier Veldleger., 1914 - 1918; 237; 1 boek
    Oud A 237
  - Agenda's van het Hoofdkwartier Veldleger., 1914 - 1916; 238; 1 boek
    Oud A 238
  - Agenda's van het Hoofdkwartier Veldleger., 1916 - 1917; 239; 1 boek
    Oud A 239
  - Agenda's van het Hoofdkwartier Veldleger., 1917 - 1919; 240-241; 2 boeken
    Oud A240-241
    - Eerste boek, 240
    - Tweede boek, 241
  - Agenda's van het Hoofdkwartier Veldleger., 1914 - 1918; 242; 1 boek
    Oud A 242
  - Agenda's van het Hoofdkwartier Veldleger., 1914 - 1916; 243; 1 boek
    Oud A 243
  - Agenda's van het Hoofdkwartier Veldleger., 1916 - 1918; 244; 1 boek
    Oud A 244
  - Agenda's van het Hoofdkwartier Veldleger., 1918 - 1919; 245; 1 boek
    Oud A 245
  - Agenda's van het Hoofdkwartier Veldleger., 1939 - 1940; 246-247; 2 boeken
    Oud A 246-247
    - Eerste boek, 246
    - Tweede boek, 247
  - Agenda's van het Hoofdkwartier Veldleger., 1940; 248-249; 2 boeken
    Oud A 248-249
    - Eerste boek, 248
    - Tweede boek, 249
  - Agenda's van het Hoofdkwartier Veldleger., 1939 - 1940; 250; 1 boek
    Oud A 250
  - Agenda's van het Hoofdkwartier Veldleger., 1940; 251-252; 2 boeken
    Oud A251-252
    - Eerste boek, 251
    - Tweede boek, 252
  - Agenda's van het Hoofdkwartier Veldleger., 1939 - 1940; 253; 1 boek
    Oud A 253
  - Agenda's van het Hoofdkwartier Veldleger., 1940; 254; 1 boek
    Oud A 254
  - Agenda's van het Hoofdkwartier Veldleger., 1939 - 1940; 255-257; 3 boeken
    Oud A255-257
    - Eerste boek, 255
    - Tweede boek, 256
    - Derde boek, 257
  - Agenda's van het Hoofdkwartier Veldleger., 1940; 258-259; 2 boeken
    Oud A258-259
    - Eerste boek, 258
    - Tweede boek, 259
  - Agenda's van het Hoofdkwartier Veldleger., 1939 - 1940; 260-263; 4 boeken
    Oud A260-263
    - Eerste boek, 260
    - Tweede boek, 261
    - Derde boek, 262
    - Vierde boek, 263
  - Agenda's van het Hoofdkwartier Veldleger., 1940; 264; 1 boek
    Oud A 264.
  - Agenda's van het Hoofdkwartier Veldleger., 1939 - 1940; 265; 1 boek
    Oud A 265
  - Agenda's van het Hoofdkwartier Veldleger., 1940; 266; 1 boek
    Oud A 266
  - Agenda's van het Hoofdkwartier Veldleger., 1939 - 1940; 267; 1 boek
    Oud A 267
  - Agenda's van het Hoofdkwartier Veldleger., 1939; 268; 1 boek
    Oud A 268
  - Agenda's van het Hoofdkwartier Veldleger., 1939 - 1940; 269-270; 2 boeken
    Oud A269-270
    - Eerste boek, 269
    - Tweede boek, 270
  - Agenda's van het Hoofdkwartier Veldleger., 1940; 271; 1 boek
    Oud A 271
  - Agenda's van het Hoofdkwartier Veldleger., 1939 - 1940; 272; 1 boek
    Oud A 272
  - Agenda's van het Hoofdkwartier Veldleger., 1930 - 1931; 273; 1 boek
    Oud G 273
  - Agenda's van het Hoofdkwartier Veldleger., 1931; 274; 1 boek
    Oud G 274
  - Agenda's van het Hoofdkwartier Veldleger., 1931; 275; 1 boek
    Oud G 275
  - Agenda's van het Hoofdkwartier Veldleger., 1932; 276-277; 2 boeken
    Oud G276-277
    - Eerste boek, 276
    - Tweede boek, 277
  - Agenda's van het Hoofdkwartier Veldleger., 1933; 278; 1 boek
    Oud G 278
  - Agenda's van het Hoofdkwartier Veldleger., 1934; 279-280; 2 boeken
    Oud G279-280
    - Eerste boek, 279
    - Tweede boek, 280
  - Agenda's van het Hoofdkwartier Veldleger., 1933; 281; 1 boek
    Oud G 281
  - Agenda's van het Hoofdkwartier Veldleger., 1935; 282-284; 3 boeken
    Oud G282-284
    - Eerste boek, 282
    - Tweede boek, 283
    - Derde boek, 284
  - Agenda's van het Hoofdkwartier Veldleger., 1936; 285-286; 2 boeken
    Oud G285-286
    - Eerste boek, 285
    - Tweede boek, 286
  - Agenda's van het Hoofdkwartier Veldleger., 1937; 287-288; 2 boeken
    Oud G287-288
    - Eerste boek, 287
    - Tweede boek, 288
  - Agenda's van het Hoofdkwartier Veldleger., 1938; 289-292; 4 boeken
    Oud G289-292
    - Eerste boek, 289
    - Tweede boek, 290
    - Derde boek, 291
    - Vierde boek, 292
  - Agenda's van het Hoofdkwartier Veldleger., 1939; 293-297; 5 boeken
    Oud G293-297
    - Eerste boek, 293
    - Tweede boek, 294
    - Derde boek, 295
    - Vierde boek, 296
    - Vijfde boek, 297
  - Agenda's van het Hoofdkwartier Veldleger., 1940; 298-303; 6 boeken
    Oud G298-303
    - Eerste boek, 298
    - Tweede boek, 299
    - Derde boek, 300
    - Vierde boek, 301
    - Vijfde boek, 302
    - Zesde boek, 303
  - Intendances; Register van 1892 tot 1905, 1892-1905; ---
    stuknr. 4
    Omslag 38
    Voorheen inv.nr. - - D1
  - Fiches betrekking hebbende op het archief Hoofkwartier Veldleger, 304-307; 4 dozen
    - 1e doos, 304
    - 2e doos, 305
    - 3e doos, 306
    - 4e doos, 307
  - Alfabetisch geordende fiches betrekking hebbende op het archief Hoofkwartier Veldleger, 308-309; 2 dozen
    - 1e doos, 308
    - 2e doos, 309